{
  "language_id": "bg",
  "meta": {
    "persons": [
      "1sg",
      "2sg",
      "3sg",
      "1pl",
      "2pl",
      "3pl"
    ],
    "person_labels_de": {
      "1sg": "ich (аз)",
      "2sg": "du (ти)",
      "3sg": "er/sie/es (той/тя/то)",
      "1pl": "wir (ние)",
      "2pl": "ihr (вие)",
      "3pl": "sie (те)"
    },
    "tenses": [
      "segashno",
      "minalo",
      "budeshte"
    ],
    "tense_labels_de": {
      "segashno": "Praesens (сегашно време)",
      "minalo": "Vergangenheit (минало свършено време)",
      "budeshte": "Futur (бъдеще време)"
    }
  },
  "conjugation_patterns": [
    {
      "pattern_id": "first_conj",
      "description_de": "I. Konjugation (-а/-е)"
    },
    {
      "pattern_id": "second_conj",
      "description_de": "II. Konjugation (-и)"
    },
    {
      "pattern_id": "third_conj",
      "description_de": "III. Konjugation (-а/-я)"
    }
  ],
  "verbs": [
    {
      "concept_id": "be",
      "infinitive": "съм",
      "romanization": "sam",
      "pattern_id": "irregular",
      "forms": {
        "segashno": {
          "1sg": {
            "form": "съм",
            "romanization": "sam"
          },
          "2sg": {
            "form": "си",
            "romanization": "si"
          },
          "3sg": {
            "form": "е",
            "romanization": "e"
          },
          "1pl": {
            "form": "сме",
            "romanization": "sme"
          },
          "2pl": {
            "form": "сте",
            "romanization": "ste"
          },
          "3pl": {
            "form": "са",
            "romanization": "sa"
          }
        },
        "minalo": {
          "1sg": {
            "form": "бях",
            "romanization": "byah"
          },
          "2sg": {
            "form": "беше",
            "romanization": "beshe"
          },
          "3sg": {
            "form": "беше",
            "romanization": "beshe"
          },
          "1pl": {
            "form": "бяхме",
            "romanization": "byahme"
          },
          "2pl": {
            "form": "бяхте",
            "romanization": "byahte"
          },
          "3pl": {
            "form": "бяха",
            "romanization": "byaha"
          }
        },
        "budeshte": {
          "1sg": {
            "form": "ще съм",
            "romanization": "shte sam"
          },
          "2sg": {
            "form": "ще си",
            "romanization": "shte si"
          },
          "3sg": {
            "form": "ще е",
            "romanization": "shte e"
          },
          "1pl": {
            "form": "ще сме",
            "romanization": "shte sme"
          },
          "2pl": {
            "form": "ще сте",
            "romanization": "shte ste"
          },
          "3pl": {
            "form": "ще са",
            "romanization": "shte sa"
          }
        }
      }
    },
    {
      "concept_id": "have",
      "infinitive": "имам",
      "romanization": "imam",
      "pattern_id": "third_conj",
      "forms": {
        "segashno": {
          "1sg": {
            "form": "имам",
            "romanization": "imam"
          },
          "2sg": {
            "form": "имаш",
            "romanization": "imash"
          },
          "3sg": {
            "form": "има",
            "romanization": "ima"
          },
          "1pl": {
            "form": "имаме",
            "romanization": "imame"
          },
          "2pl": {
            "form": "имате",
            "romanization": "imate"
          },
          "3pl": {
            "form": "имат",
            "romanization": "imat"
          }
        },
        "minalo": {
          "1sg": {
            "form": "имах",
            "romanization": "imah"
          },
          "2sg": {
            "form": "имаше",
            "romanization": "imashe"
          },
          "3sg": {
            "form": "имаше",
            "romanization": "imashe"
          },
          "1pl": {
            "form": "имахме",
            "romanization": "imahme"
          },
          "2pl": {
            "form": "имахте",
            "romanization": "imahte"
          },
          "3pl": {
            "form": "имаха",
            "romanization": "imaha"
          }
        },
        "budeshte": {
          "1sg": {
            "form": "ще имам",
            "romanization": "shte imam"
          },
          "2sg": {
            "form": "ще имаш",
            "romanization": "shte imash"
          },
          "3sg": {
            "form": "ще има",
            "romanization": "shte ima"
          },
          "1pl": {
            "form": "ще имаме",
            "romanization": "shte imame"
          },
          "2pl": {
            "form": "ще имате",
            "romanization": "shte imate"
          },
          "3pl": {
            "form": "ще имат",
            "romanization": "shte imat"
          }
        }
      }
    },
    {
      "concept_id": "go",
      "infinitive": "отивам",
      "romanization": "otivam",
      "pattern_id": "third_conj",
      "forms": {
        "segashno": {
          "1sg": {
            "form": "отивам",
            "romanization": "otivam"
          },
          "2sg": {
            "form": "отиваш",
            "romanization": "otivash"
          },
          "3sg": {
            "form": "отива",
            "romanization": "otiva"
          },
          "1pl": {
            "form": "отиваме",
            "romanization": "otivame"
          },
          "2pl": {
            "form": "отивате",
            "romanization": "otivate"
          },
          "3pl": {
            "form": "отиват",
            "romanization": "otivat"
          }
        },
        "minalo": {
          "1sg": {
            "form": "отидох",
            "romanization": "otidoh"
          },
          "2sg": {
            "form": "отиде",
            "romanization": "otide"
          },
          "3sg": {
            "form": "отиде",
            "romanization": "otide"
          },
          "1pl": {
            "form": "отидохме",
            "romanization": "otidohme"
          },
          "2pl": {
            "form": "отидохте",
            "romanization": "otidohte"
          },
          "3pl": {
            "form": "отидоха",
            "romanization": "otidoha"
          }
        },
        "budeshte": {
          "1sg": {
            "form": "ще отивам",
            "romanization": "shte otivam"
          },
          "2sg": {
            "form": "ще отиваш",
            "romanization": "shte otivash"
          },
          "3sg": {
            "form": "ще отива",
            "romanization": "shte otiva"
          },
          "1pl": {
            "form": "ще отиваме",
            "romanization": "shte otivame"
          },
          "2pl": {
            "form": "ще отивате",
            "romanization": "shte otivate"
          },
          "3pl": {
            "form": "ще отиват",
            "romanization": "shte otivat"
          }
        }
      }
    },
    {
      "concept_id": "come",
      "infinitive": "идвам",
      "romanization": "idvam",
      "pattern_id": "third_conj",
      "forms": {
        "segashno": {
          "1sg": {
            "form": "идвам",
            "romanization": "idvam"
          },
          "2sg": {
            "form": "идваш",
            "romanization": "idvash"
          },
          "3sg": {
            "form": "идва",
            "romanization": "idva"
          },
          "1pl": {
            "form": "идваме",
            "romanization": "idvame"
          },
          "2pl": {
            "form": "идвате",
            "romanization": "idvate"
          },
          "3pl": {
            "form": "идват",
            "romanization": "idvat"
          }
        },
        "minalo": {
          "1sg": {
            "form": "дойдох",
            "romanization": "doydoh"
          },
          "2sg": {
            "form": "дойде",
            "romanization": "doyde"
          },
          "3sg": {
            "form": "дойде",
            "romanization": "doyde"
          },
          "1pl": {
            "form": "дойдохме",
            "romanization": "doydohme"
          },
          "2pl": {
            "form": "дойдохте",
            "romanization": "doydohte"
          },
          "3pl": {
            "form": "дойдоха",
            "romanization": "doydoha"
          }
        },
        "budeshte": {
          "1sg": {
            "form": "ще идвам",
            "romanization": "shte idvam"
          },
          "2sg": {
            "form": "ще идваш",
            "romanization": "shte idvash"
          },
          "3sg": {
            "form": "ще идва",
            "romanization": "shte idva"
          },
          "1pl": {
            "form": "ще идваме",
            "romanization": "shte idvame"
          },
          "2pl": {
            "form": "ще идвате",
            "romanization": "shte idvate"
          },
          "3pl": {
            "form": "ще идват",
            "romanization": "shte idvat"
          }
        }
      }
    },
    {
      "concept_id": "eat",
      "infinitive": "ям",
      "romanization": "yam",
      "pattern_id": "irregular",
      "forms": {
        "segashno": {
          "1sg": {
            "form": "ям",
            "romanization": "yam"
          },
          "2sg": {
            "form": "ядеш",
            "romanization": "yadesh"
          },
          "3sg": {
            "form": "яде",
            "romanization": "yade"
          },
          "1pl": {
            "form": "ядем",
            "romanization": "yadem"
          },
          "2pl": {
            "form": "ядете",
            "romanization": "yadete"
          },
          "3pl": {
            "form": "ядат",
            "romanization": "yadat"
          }
        },
        "minalo": {
          "1sg": {
            "form": "ядох",
            "romanization": "yadoh"
          },
          "2sg": {
            "form": "яде",
            "romanization": "yade"
          },
          "3sg": {
            "form": "яде",
            "romanization": "yade"
          },
          "1pl": {
            "form": "ядохме",
            "romanization": "yadohme"
          },
          "2pl": {
            "form": "ядохте",
            "romanization": "yadohte"
          },
          "3pl": {
            "form": "ядоха",
            "romanization": "yadoha"
          }
        },
        "budeshte": {
          "1sg": {
            "form": "ще ям",
            "romanization": "shte yam"
          },
          "2sg": {
            "form": "ще ядеш",
            "romanization": "shte yadesh"
          },
          "3sg": {
            "form": "ще яде",
            "romanization": "shte yade"
          },
          "1pl": {
            "form": "ще ядем",
            "romanization": "shte yadem"
          },
          "2pl": {
            "form": "ще ядете",
            "romanization": "shte yadete"
          },
          "3pl": {
            "form": "ще ядат",
            "romanization": "shte yadat"
          }
        }
      }
    },
    {
      "concept_id": "drink",
      "infinitive": "пия",
      "romanization": "piya",
      "pattern_id": "first_conj",
      "forms": {
        "segashno": {
          "1sg": {
            "form": "пия",
            "romanization": "piya"
          },
          "2sg": {
            "form": "пиеш",
            "romanization": "piesh"
          },
          "3sg": {
            "form": "пие",
            "romanization": "pie"
          },
          "1pl": {
            "form": "пием",
            "romanization": "piem"
          },
          "2pl": {
            "form": "пиете",
            "romanization": "piete"
          },
          "3pl": {
            "form": "пият",
            "romanization": "piyat"
          }
        },
        "minalo": {
          "1sg": {
            "form": "пих",
            "romanization": "pih"
          },
          "2sg": {
            "form": "пи",
            "romanization": "pi"
          },
          "3sg": {
            "form": "пи",
            "romanization": "pi"
          },
          "1pl": {
            "form": "пихме",
            "romanization": "pihme"
          },
          "2pl": {
            "form": "пихте",
            "romanization": "pihte"
          },
          "3pl": {
            "form": "пиха",
            "romanization": "piha"
          }
        },
        "budeshte": {
          "1sg": {
            "form": "ще пия",
            "romanization": "shte piya"
          },
          "2sg": {
            "form": "ще пиеш",
            "romanization": "shte piesh"
          },
          "3sg": {
            "form": "ще пие",
            "romanization": "shte pie"
          },
          "1pl": {
            "form": "ще пием",
            "romanization": "shte piem"
          },
          "2pl": {
            "form": "ще пиете",
            "romanization": "shte piete"
          },
          "3pl": {
            "form": "ще пият",
            "romanization": "shte piyat"
          }
        }
      }
    },
    {
      "concept_id": "say",
      "infinitive": "казвам",
      "romanization": "kazvam",
      "pattern_id": "third_conj",
      "forms": {
        "segashno": {
          "1sg": {
            "form": "казвам",
            "romanization": "kazvam"
          },
          "2sg": {
            "form": "казваш",
            "romanization": "kazvash"
          },
          "3sg": {
            "form": "казва",
            "romanization": "kazva"
          },
          "1pl": {
            "form": "казваме",
            "romanization": "kazvame"
          },
          "2pl": {
            "form": "казвате",
            "romanization": "kazvate"
          },
          "3pl": {
            "form": "казват",
            "romanization": "kazvat"
          }
        },
        "minalo": {
          "1sg": {
            "form": "казах",
            "romanization": "kazah"
          },
          "2sg": {
            "form": "каза",
            "romanization": "kaza"
          },
          "3sg": {
            "form": "каза",
            "romanization": "kaza"
          },
          "1pl": {
            "form": "казахме",
            "romanization": "kazahme"
          },
          "2pl": {
            "form": "казахте",
            "romanization": "kazahte"
          },
          "3pl": {
            "form": "казаха",
            "romanization": "kazaha"
          }
        },
        "budeshte": {
          "1sg": {
            "form": "ще казвам",
            "romanization": "shte kazvam"
          },
          "2sg": {
            "form": "ще казваш",
            "romanization": "shte kazvash"
          },
          "3sg": {
            "form": "ще казва",
            "romanization": "shte kazva"
          },
          "1pl": {
            "form": "ще казваме",
            "romanization": "shte kazvame"
          },
          "2pl": {
            "form": "ще казвате",
            "romanization": "shte kazvate"
          },
          "3pl": {
            "form": "ще казват",
            "romanization": "shte kazvat"
          }
        }
      }
    },
    {
      "concept_id": "see",
      "infinitive": "виждам",
      "romanization": "vizhdam",
      "pattern_id": "third_conj",
      "forms": {
        "segashno": {
          "1sg": {
            "form": "виждам",
            "romanization": "vizhdam"
          },
          "2sg": {
            "form": "виждаш",
            "romanization": "vizhdash"
          },
          "3sg": {
            "form": "вижда",
            "romanization": "vizhda"
          },
          "1pl": {
            "form": "виждаме",
            "romanization": "vizhdame"
          },
          "2pl": {
            "form": "виждате",
            "romanization": "vizhdate"
          },
          "3pl": {
            "form": "виждат",
            "romanization": "vizhdat"
          }
        },
        "minalo": {
          "1sg": {
            "form": "видях",
            "romanization": "vidyah"
          },
          "2sg": {
            "form": "видя",
            "romanization": "vidya"
          },
          "3sg": {
            "form": "видя",
            "romanization": "vidya"
          },
          "1pl": {
            "form": "видяхме",
            "romanization": "vidyahme"
          },
          "2pl": {
            "form": "видяхте",
            "romanization": "vidyahte"
          },
          "3pl": {
            "form": "видяха",
            "romanization": "vidyaha"
          }
        },
        "budeshte": {
          "1sg": {
            "form": "ще виждам",
            "romanization": "shte vizhdam"
          },
          "2sg": {
            "form": "ще виждаш",
            "romanization": "shte vizhdash"
          },
          "3sg": {
            "form": "ще вижда",
            "romanization": "shte vizhda"
          },
          "1pl": {
            "form": "ще виждаме",
            "romanization": "shte vizhdame"
          },
          "2pl": {
            "form": "ще виждате",
            "romanization": "shte vizhdate"
          },
          "3pl": {
            "form": "ще виждат",
            "romanization": "shte vizhdat"
          }
        }
      }
    },
    {
      "concept_id": "hear",
      "infinitive": "чувам",
      "romanization": "chuvam",
      "pattern_id": "third_conj",
      "forms": {
        "segashno": {
          "1sg": {
            "form": "чувам",
            "romanization": "chuvam"
          },
          "2sg": {
            "form": "чуваш",
            "romanization": "chuvash"
          },
          "3sg": {
            "form": "чува",
            "romanization": "chuva"
          },
          "1pl": {
            "form": "чуваме",
            "romanization": "chuvame"
          },
          "2pl": {
            "form": "чувате",
            "romanization": "chuvate"
          },
          "3pl": {
            "form": "чуват",
            "romanization": "chuvat"
          }
        },
        "minalo": {
          "1sg": {
            "form": "чух",
            "romanization": "chuh"
          },
          "2sg": {
            "form": "чу",
            "romanization": "chu"
          },
          "3sg": {
            "form": "чу",
            "romanization": "chu"
          },
          "1pl": {
            "form": "чухме",
            "romanization": "chuhme"
          },
          "2pl": {
            "form": "чухте",
            "romanization": "chuhte"
          },
          "3pl": {
            "form": "чуха",
            "romanization": "chuha"
          }
        },
        "budeshte": {
          "1sg": {
            "form": "ще чувам",
            "romanization": "shte chuvam"
          },
          "2sg": {
            "form": "ще чуваш",
            "romanization": "shte chuvash"
          },
          "3sg": {
            "form": "ще чува",
            "romanization": "shte chuva"
          },
          "1pl": {
            "form": "ще чуваме",
            "romanization": "shte chuvame"
          },
          "2pl": {
            "form": "ще чувате",
            "romanization": "shte chuvate"
          },
          "3pl": {
            "form": "ще чуват",
            "romanization": "shte chuvat"
          }
        }
      }
    },
    {
      "concept_id": "know",
      "infinitive": "знам",
      "romanization": "znam",
      "pattern_id": "irregular",
      "forms": {
        "segashno": {
          "1sg": {
            "form": "знам",
            "romanization": "znam"
          },
          "2sg": {
            "form": "знаеш",
            "romanization": "znayesh"
          },
          "3sg": {
            "form": "знае",
            "romanization": "znaye"
          },
          "1pl": {
            "form": "знаем",
            "romanization": "znayem"
          },
          "2pl": {
            "form": "знаете",
            "romanization": "znayete"
          },
          "3pl": {
            "form": "знаят",
            "romanization": "znayat"
          }
        },
        "minalo": {
          "1sg": {
            "form": "знаех",
            "romanization": "znayeh"
          },
          "2sg": {
            "form": "знаеше",
            "romanization": "znayeshe"
          },
          "3sg": {
            "form": "знаеше",
            "romanization": "znayeshe"
          },
          "1pl": {
            "form": "знаехме",
            "romanization": "znayehme"
          },
          "2pl": {
            "form": "знаехте",
            "romanization": "znayehte"
          },
          "3pl": {
            "form": "знаеха",
            "romanization": "znayeha"
          }
        },
        "budeshte": {
          "1sg": {
            "form": "ще знам",
            "romanization": "shte znam"
          },
          "2sg": {
            "form": "ще знаеш",
            "romanization": "shte znayesh"
          },
          "3sg": {
            "form": "ще знае",
            "romanization": "shte znaye"
          },
          "1pl": {
            "form": "ще знаем",
            "romanization": "shte znayem"
          },
          "2pl": {
            "form": "ще знаете",
            "romanization": "shte znayete"
          },
          "3pl": {
            "form": "ще знаят",
            "romanization": "shte znayat"
          }
        }
      }
    },
    {
      "concept_id": "want",
      "infinitive": "искам",
      "romanization": "iskam",
      "pattern_id": "third_conj",
      "forms": {
        "segashno": {
          "1sg": {
            "form": "искам",
            "romanization": "iskam"
          },
          "2sg": {
            "form": "искаш",
            "romanization": "iskash"
          },
          "3sg": {
            "form": "иска",
            "romanization": "iska"
          },
          "1pl": {
            "form": "искаме",
            "romanization": "iskame"
          },
          "2pl": {
            "form": "искате",
            "romanization": "iskate"
          },
          "3pl": {
            "form": "искат",
            "romanization": "iskat"
          }
        },
        "minalo": {
          "1sg": {
            "form": "исках",
            "romanization": "iskah"
          },
          "2sg": {
            "form": "искаше",
            "romanization": "iskashe"
          },
          "3sg": {
            "form": "искаше",
            "romanization": "iskashe"
          },
          "1pl": {
            "form": "искахме",
            "romanization": "iskahme"
          },
          "2pl": {
            "form": "искахте",
            "romanization": "iskahte"
          },
          "3pl": {
            "form": "искаха",
            "romanization": "iskaha"
          }
        },
        "budeshte": {
          "1sg": {
            "form": "ще искам",
            "romanization": "shte iskam"
          },
          "2sg": {
            "form": "ще искаш",
            "romanization": "shte iskash"
          },
          "3sg": {
            "form": "ще иска",
            "romanization": "shte iska"
          },
          "1pl": {
            "form": "ще искаме",
            "romanization": "shte iskame"
          },
          "2pl": {
            "form": "ще искате",
            "romanization": "shte iskate"
          },
          "3pl": {
            "form": "ще искат",
            "romanization": "shte iskat"
          }
        }
      }
    },
    {
      "concept_id": "can",
      "infinitive": "мога",
      "romanization": "moga",
      "pattern_id": "irregular",
      "forms": {
        "segashno": {
          "1sg": {
            "form": "мога",
            "romanization": "moga"
          },
          "2sg": {
            "form": "можеш",
            "romanization": "mozhesh"
          },
          "3sg": {
            "form": "може",
            "romanization": "mozhe"
          },
          "1pl": {
            "form": "можем",
            "romanization": "mozhem"
          },
          "2pl": {
            "form": "можете",
            "romanization": "mozhete"
          },
          "3pl": {
            "form": "могат",
            "romanization": "mogat"
          }
        },
        "minalo": {
          "1sg": {
            "form": "можах",
            "romanization": "mozhah"
          },
          "2sg": {
            "form": "можа",
            "romanization": "mozha"
          },
          "3sg": {
            "form": "можа",
            "romanization": "mozha"
          },
          "1pl": {
            "form": "можахме",
            "romanization": "mozhahme"
          },
          "2pl": {
            "form": "можахте",
            "romanization": "mozhahte"
          },
          "3pl": {
            "form": "можаха",
            "romanization": "mozhaha"
          }
        },
        "budeshte": {
          "1sg": {
            "form": "ще мога",
            "romanization": "shte moga"
          },
          "2sg": {
            "form": "ще можеш",
            "romanization": "shte mozhesh"
          },
          "3sg": {
            "form": "ще може",
            "romanization": "shte mozhe"
          },
          "1pl": {
            "form": "ще можем",
            "romanization": "shte mozhem"
          },
          "2pl": {
            "form": "ще можете",
            "romanization": "shte mozhete"
          },
          "3pl": {
            "form": "ще могат",
            "romanization": "shte mogat"
          }
        }
      }
    },
    {
      "concept_id": "do_make",
      "infinitive": "правя",
      "romanization": "pravya",
      "pattern_id": "second_conj",
      "forms": {
        "segashno": {
          "1sg": {
            "form": "правя",
            "romanization": "pravya"
          },
          "2sg": {
            "form": "правиш",
            "romanization": "pravish"
          },
          "3sg": {
            "form": "прави",
            "romanization": "pravi"
          },
          "1pl": {
            "form": "правим",
            "romanization": "pravim"
          },
          "2pl": {
            "form": "правите",
            "romanization": "pravite"
          },
          "3pl": {
            "form": "правят",
            "romanization": "pravyat"
          }
        },
        "minalo": {
          "1sg": {
            "form": "правих",
            "romanization": "pravih"
          },
          "2sg": {
            "form": "прави",
            "romanization": "pravi"
          },
          "3sg": {
            "form": "прави",
            "romanization": "pravi"
          },
          "1pl": {
            "form": "правихме",
            "romanization": "pravihme"
          },
          "2pl": {
            "form": "правихте",
            "romanization": "pravihte"
          },
          "3pl": {
            "form": "правиха",
            "romanization": "praviha"
          }
        },
        "budeshte": {
          "1sg": {
            "form": "ще правя",
            "romanization": "shte pravya"
          },
          "2sg": {
            "form": "ще правиш",
            "romanization": "shte pravish"
          },
          "3sg": {
            "form": "ще прави",
            "romanization": "shte pravi"
          },
          "1pl": {
            "form": "ще правим",
            "romanization": "shte pravim"
          },
          "2pl": {
            "form": "ще правите",
            "romanization": "shte pravite"
          },
          "3pl": {
            "form": "ще правят",
            "romanization": "shte pravyat"
          }
        }
      }
    },
    {
      "concept_id": "give",
      "infinitive": "давам",
      "romanization": "davam",
      "pattern_id": "third_conj",
      "forms": {
        "segashno": {
          "1sg": {
            "form": "давам",
            "romanization": "davam"
          },
          "2sg": {
            "form": "даваш",
            "romanization": "davash"
          },
          "3sg": {
            "form": "дава",
            "romanization": "dava"
          },
          "1pl": {
            "form": "даваме",
            "romanization": "davame"
          },
          "2pl": {
            "form": "давате",
            "romanization": "davate"
          },
          "3pl": {
            "form": "дават",
            "romanization": "davat"
          }
        },
        "minalo": {
          "1sg": {
            "form": "дадох",
            "romanization": "dadoh"
          },
          "2sg": {
            "form": "даде",
            "romanization": "dade"
          },
          "3sg": {
            "form": "даде",
            "romanization": "dade"
          },
          "1pl": {
            "form": "дадохме",
            "romanization": "dadohme"
          },
          "2pl": {
            "form": "дадохте",
            "romanization": "dadohte"
          },
          "3pl": {
            "form": "дадоха",
            "romanization": "dadoha"
          }
        },
        "budeshte": {
          "1sg": {
            "form": "ще давам",
            "romanization": "shte davam"
          },
          "2sg": {
            "form": "ще даваш",
            "romanization": "shte davash"
          },
          "3sg": {
            "form": "ще дава",
            "romanization": "shte dava"
          },
          "1pl": {
            "form": "ще даваме",
            "romanization": "shte davame"
          },
          "2pl": {
            "form": "ще давате",
            "romanization": "shte davate"
          },
          "3pl": {
            "form": "ще дават",
            "romanization": "shte davat"
          }
        }
      }
    },
    {
      "concept_id": "take",
      "infinitive": "вземам",
      "romanization": "vzemam",
      "pattern_id": "third_conj",
      "forms": {
        "segashno": {
          "1sg": {
            "form": "вземам",
            "romanization": "vzemam"
          },
          "2sg": {
            "form": "вземаш",
            "romanization": "vzemash"
          },
          "3sg": {
            "form": "взема",
            "romanization": "vzema"
          },
          "1pl": {
            "form": "вземаме",
            "romanization": "vzemame"
          },
          "2pl": {
            "form": "вземате",
            "romanization": "vzemate"
          },
          "3pl": {
            "form": "вземат",
            "romanization": "vzemat"
          }
        },
        "minalo": {
          "1sg": {
            "form": "взех",
            "romanization": "vzeh"
          },
          "2sg": {
            "form": "взе",
            "romanization": "vze"
          },
          "3sg": {
            "form": "взе",
            "romanization": "vze"
          },
          "1pl": {
            "form": "взехме",
            "romanization": "vzehme"
          },
          "2pl": {
            "form": "взехте",
            "romanization": "vzehte"
          },
          "3pl": {
            "form": "взеха",
            "romanization": "vzeha"
          }
        },
        "budeshte": {
          "1sg": {
            "form": "ще вземам",
            "romanization": "shte vzemam"
          },
          "2sg": {
            "form": "ще вземаш",
            "romanization": "shte vzemash"
          },
          "3sg": {
            "form": "ще взема",
            "romanization": "shte vzema"
          },
          "1pl": {
            "form": "ще вземаме",
            "romanization": "shte vzemame"
          },
          "2pl": {
            "form": "ще вземате",
            "romanization": "shte vzemate"
          },
          "3pl": {
            "form": "ще вземат",
            "romanization": "shte vzemat"
          }
        }
      }
    },
    {
      "concept_id": "read",
      "infinitive": "чета",
      "romanization": "cheta",
      "pattern_id": "first_conj",
      "forms": {
        "segashno": {
          "1sg": {
            "form": "чета",
            "romanization": "cheta"
          },
          "2sg": {
            "form": "четеш",
            "romanization": "chetesh"
          },
          "3sg": {
            "form": "чете",
            "romanization": "chete"
          },
          "1pl": {
            "form": "четем",
            "romanization": "chetem"
          },
          "2pl": {
            "form": "четете",
            "romanization": "chetete"
          },
          "3pl": {
            "form": "четат",
            "romanization": "chetat"
          }
        },
        "minalo": {
          "1sg": {
            "form": "четох",
            "romanization": "chetoh"
          },
          "2sg": {
            "form": "чете",
            "romanization": "chete"
          },
          "3sg": {
            "form": "чете",
            "romanization": "chete"
          },
          "1pl": {
            "form": "четохме",
            "romanization": "chetohme"
          },
          "2pl": {
            "form": "четохте",
            "romanization": "chetohte"
          },
          "3pl": {
            "form": "четоха",
            "romanization": "chetoha"
          }
        },
        "budeshte": {
          "1sg": {
            "form": "ще чета",
            "romanization": "shte cheta"
          },
          "2sg": {
            "form": "ще четеш",
            "romanization": "shte chetesh"
          },
          "3sg": {
            "form": "ще чете",
            "romanization": "shte chete"
          },
          "1pl": {
            "form": "ще четем",
            "romanization": "shte chetem"
          },
          "2pl": {
            "form": "ще четете",
            "romanization": "shte chetete"
          },
          "3pl": {
            "form": "ще четат",
            "romanization": "shte chetat"
          }
        }
      }
    },
    {
      "concept_id": "write",
      "infinitive": "пиша",
      "romanization": "pisha",
      "pattern_id": "first_conj",
      "forms": {
        "segashno": {
          "1sg": {
            "form": "пиша",
            "romanization": "pisha"
          },
          "2sg": {
            "form": "пишеш",
            "romanization": "pishesh"
          },
          "3sg": {
            "form": "пише",
            "romanization": "pishe"
          },
          "1pl": {
            "form": "пишем",
            "romanization": "pishem"
          },
          "2pl": {
            "form": "пишете",
            "romanization": "pishete"
          },
          "3pl": {
            "form": "пишат",
            "romanization": "pishat"
          }
        },
        "minalo": {
          "1sg": {
            "form": "писах",
            "romanization": "pisah"
          },
          "2sg": {
            "form": "писа",
            "romanization": "pisa"
          },
          "3sg": {
            "form": "писа",
            "romanization": "pisa"
          },
          "1pl": {
            "form": "писахме",
            "romanization": "pisahme"
          },
          "2pl": {
            "form": "писахте",
            "romanization": "pisahte"
          },
          "3pl": {
            "form": "писаха",
            "romanization": "pisaha"
          }
        },
        "budeshte": {
          "1sg": {
            "form": "ще пиша",
            "romanization": "shte pisha"
          },
          "2sg": {
            "form": "ще пишеш",
            "romanization": "shte pishesh"
          },
          "3sg": {
            "form": "ще пише",
            "romanization": "shte pishe"
          },
          "1pl": {
            "form": "ще пишем",
            "romanization": "shte pishem"
          },
          "2pl": {
            "form": "ще пишете",
            "romanization": "shte pishete"
          },
          "3pl": {
            "form": "ще пишат",
            "romanization": "shte pishat"
          }
        }
      }
    },
    {
      "concept_id": "sleep",
      "infinitive": "спя",
      "romanization": "spya",
      "pattern_id": "second_conj",
      "forms": {
        "segashno": {
          "1sg": {
            "form": "спя",
            "romanization": "spya"
          },
          "2sg": {
            "form": "спиш",
            "romanization": "spish"
          },
          "3sg": {
            "form": "спи",
            "romanization": "spi"
          },
          "1pl": {
            "form": "спим",
            "romanization": "spim"
          },
          "2pl": {
            "form": "спите",
            "romanization": "spite"
          },
          "3pl": {
            "form": "спят",
            "romanization": "spyat"
          }
        },
        "minalo": {
          "1sg": {
            "form": "спах",
            "romanization": "spah"
          },
          "2sg": {
            "form": "спа",
            "romanization": "spa"
          },
          "3sg": {
            "form": "спа",
            "romanization": "spa"
          },
          "1pl": {
            "form": "спахме",
            "romanization": "spahme"
          },
          "2pl": {
            "form": "спахте",
            "romanization": "spahte"
          },
          "3pl": {
            "form": "спаха",
            "romanization": "spaha"
          }
        },
        "budeshte": {
          "1sg": {
            "form": "ще спя",
            "romanization": "shte spya"
          },
          "2sg": {
            "form": "ще спиш",
            "romanization": "shte spish"
          },
          "3sg": {
            "form": "ще спи",
            "romanization": "shte spi"
          },
          "1pl": {
            "form": "ще спим",
            "romanization": "shte spim"
          },
          "2pl": {
            "form": "ще спите",
            "romanization": "shte spite"
          },
          "3pl": {
            "form": "ще спят",
            "romanization": "shte spyat"
          }
        }
      }
    },
    {
      "concept_id": "live",
      "infinitive": "живея",
      "romanization": "zhiveya",
      "pattern_id": "first_conj",
      "forms": {
        "segashno": {
          "1sg": {
            "form": "живея",
            "romanization": "zhiveya"
          },
          "2sg": {
            "form": "живееш",
            "romanization": "zhiveyesh"
          },
          "3sg": {
            "form": "живее",
            "romanization": "zhiveye"
          },
          "1pl": {
            "form": "живеем",
            "romanization": "zhiveyem"
          },
          "2pl": {
            "form": "живеете",
            "romanization": "zhiveyete"
          },
          "3pl": {
            "form": "живеят",
            "romanization": "zhiveyat"
          }
        },
        "minalo": {
          "1sg": {
            "form": "живях",
            "romanization": "zhivyah"
          },
          "2sg": {
            "form": "живя",
            "romanization": "zhivya"
          },
          "3sg": {
            "form": "живя",
            "romanization": "zhivya"
          },
          "1pl": {
            "form": "живяхме",
            "romanization": "zhivyahme"
          },
          "2pl": {
            "form": "живяхте",
            "romanization": "zhivyahte"
          },
          "3pl": {
            "form": "живяха",
            "romanization": "zhivyaha"
          }
        },
        "budeshte": {
          "1sg": {
            "form": "ще живея",
            "romanization": "shte zhiveya"
          },
          "2sg": {
            "form": "ще живееш",
            "romanization": "shte zhiveyesh"
          },
          "3sg": {
            "form": "ще живее",
            "romanization": "shte zhiveye"
          },
          "1pl": {
            "form": "ще живеем",
            "romanization": "shte zhiveyem"
          },
          "2pl": {
            "form": "ще живеете",
            "romanization": "shte zhiveyete"
          },
          "3pl": {
            "form": "ще живеят",
            "romanization": "shte zhiveyat"
          }
        }
      }
    },
    {
      "concept_id": "work",
      "infinitive": "работя",
      "romanization": "rabotya",
      "pattern_id": "second_conj",
      "forms": {
        "segashno": {
          "1sg": {
            "form": "работя",
            "romanization": "rabotya"
          },
          "2sg": {
            "form": "работиш",
            "romanization": "rabotish"
          },
          "3sg": {
            "form": "работи",
            "romanization": "raboti"
          },
          "1pl": {
            "form": "работим",
            "romanization": "rabotim"
          },
          "2pl": {
            "form": "работите",
            "romanization": "rabotite"
          },
          "3pl": {
            "form": "работят",
            "romanization": "rabotyat"
          }
        },
        "minalo": {
          "1sg": {
            "form": "работих",
            "romanization": "rabotih"
          },
          "2sg": {
            "form": "работи",
            "romanization": "raboti"
          },
          "3sg": {
            "form": "работи",
            "romanization": "raboti"
          },
          "1pl": {
            "form": "работихме",
            "romanization": "rabotihme"
          },
          "2pl": {
            "form": "работихте",
            "romanization": "rabotihte"
          },
          "3pl": {
            "form": "работиха",
            "romanization": "rabotiha"
          }
        },
        "budeshte": {
          "1sg": {
            "form": "ще работя",
            "romanization": "shte rabotya"
          },
          "2sg": {
            "form": "ще работиш",
            "romanization": "shte rabotish"
          },
          "3sg": {
            "form": "ще работи",
            "romanization": "shte raboti"
          },
          "1pl": {
            "form": "ще работим",
            "romanization": "shte rabotim"
          },
          "2pl": {
            "form": "ще работите",
            "romanization": "shte rabotite"
          },
          "3pl": {
            "form": "ще работят",
            "romanization": "shte rabotyat"
          }
        }
      }
    }
  ]
}